【裁判字號】    88,訴,856
【裁判日期】    890525
【裁判案由】    違反毒品危害防制條例等
【裁判全文】
臺灣彰化地方法院刑事判決                          八十八年度訴字第八五六號
    公  訴  人  臺灣彰化地方法院檢察署檢察官
    被      告  戊○○
    被      告  乙○○
    右  一  人
    指定辯護人  本院公設辯護人  己○○
右列被告等因違反毒品危害防制條例等案件，經檢察官提起公訴（八十八年度偵字第
一０一六０號)，本院判決如左：
    主    文
戊○○連續竊盜，處有期徒刑陸月。
乙○○販賣第二級毒品，處有期徒刑參年陸月，安非他命壹包（淨重零點貳玖公克）
沒收銷燬之。
    事    實
一、戊○○基於意圖為自己不法所有之概括犯意，連續於附表所示之時間、地點及方
    式竊取附表所列甲○○等人之財物，得手後，戊○○將現金新台幣（下同）一千
 餘元花用殆盡，電視機因摔毀而棄置，身分證、金融卡丟棄於濁水溪段，行動電
    話及機車則留供己用。
二、乙○○知悉戊○○欲取得第二級毒品安非他命施用（二人施用毒品部分經檢察官
    另案偵辦中），且上述行動電話為戊○○所竊取，係屬贓物，竟意圖營利，於民
    國八十八年十月二十一日二十二時三十分許，在彰化縣溪湖鎮○○街二十巷內，
    以其所有之安非他命一包（淨重零點貳玖公克），與戊○○換取上開行動電話而
    故買該贓物，並販賣安非他命予戊○○。嗣為警巡邏經該處發現可疑，趨前盤問
    而查悉上情，並扣得前揭安非他命一包（淨重零點貳玖公克，扣於臺灣彰化地方
    法院檢察署八十八年度毒偵字第一三二九號案件）。
三、案經彰化縣警察局溪湖分局報請臺灣彰化地方法院檢察署檢察官偵查起訴。
    理    由
一、訊據被告戊○○對右揭竊盜之犯罪事實坦承不諱，核與被害人甲○○、丁○○於
    警訊指述情節相符，並有贓物認領保管單二紙、照片二張、彰化縣警察局車輛協
    尋電腦輸入單、車輛竊盜車牌失竊資料個別查詢報表─查詢車輛認可資料附卷可
    稽，被告戊○○犯行洵堪認定。
二、
（一）訊據被告乙○○矢口否認右揭有故買贓物、販賣安非他命之犯行，辯稱：伊於
      當天晚上約八時在遊藝場（撞球場）打電動玩具，後來僅剩伊與戊○○二人，
      警察臨檢而被查獲，伊不認識戊○○，行動電話是在戊○○身上查獲的等語。
（二）經查，被告乙○○如何於右揭時地以其安非他命換取被告戊○○之行動電話，
      業據被告戊○○於警訊供稱：伊於八十八年十月二十一日二十二時三十分在彰
      化縣溪湖鎮○○里○○街二十巷內，以偷來的行動電話為代價，跟乙○○交換
      取得安非他命乙包，警察臨檢盤查，在伊手中之檳榔盒內查獲該包安非他命等
      語（見偵查卷第十四頁及反面）及審理中供陳：乙○○從遊藝場帶伊至長青街
      水溝旁草叢拿安非他命，離遊藝場約有一百公尺等語（見本院八十九年一月四
      日訊問筆錄）綦詳，且於警訊當面指認確係本件被告乙○○無訛（見偵查卷第
      十四頁及反面），核與證人即查獲警員丙○○於偵審中證稱：八十八年十月二
      十一日晚上十時三十分許，伊與同事在彰化縣溪湖鎮果菜市場埋伏，見被告二
      人行跡可疑，上前盤查，從戊○○手上查到安非他命一包，在乙○○手中查到
      行動電話一支，訊問時，戊○○供稱以行動電話與乙○○換安非他命；查獲地
      點附近有家遊藝場，在離遊藝場約二百公尺之長青街二十巷口查獲，非在遊藝
      場查獲等語（見偵查卷第十七頁反面、本院八十九年二月二十四日訊問筆錄）
      相符，且被告乙○○於警訊亦不諱言行動電話係在伊身上查獲（見警卷第三頁
      反面），顯見被告乙○○於審理中所辯與其於警訊所供及共同被告、證人供述
      不符，係屬卸責之詞。此外查獲之結晶一包經送檢驗結果，係甲基安非他命，
      亦有法務部調查局檢驗通知書在卷可稽，復有該包安非他命扣於臺灣彰化地方
      法院檢察署八十八年度毒偵字第一三二九號案件可資佐證；再被告戊○○所竊
      之行動電話約值五千元，業據被害人甲○○於警訊供明，戊○○持向被告乙○○換取僅淨重零點貳玖公克之安非他命一包（依後述戊○○所供，市價約五百
      元），二者價值顯不相當，被告乙○○顯亦知該行動電話係贓物。是本事證明
      確，被告乙○○犯行亦堪認定。至被告戊○○雖於偵審中改稱未用行動電話與
      乙○○換安非他命，安非他命是伊自己的，乙○○說要拿行動電話去看看可否
      使用，才為警在其手上查獲云云，惟與其於在警訊所供迴異，是否屬實已不無
      疑義，參以其於審理中仍不諱稱安非他命是用五百元向乙○○拿的，不是以行
      動電話交換的，五百元已交給乙○○等情，應可知警員在戊○○身上查獲之安
      非他命係取自被告乙○○，絕非戊○○自己的，再核諸警員丙○○於審理中所
      證未在被告二人身上查到五百元，僅查到三節棍，及在戊○○身上查到鑰匙、
      零錢等語，益可見當以被告戊○○在警訊所供係以行動電話交換安非他命等情
      ，較為可採，其在偵審中所為有利被告乙○○之供述，不足採信。
三、按被告戊○○竊取甲○○車內物品時，係隨手任意撿取路邊石塊擊破車窗玻璃，
    打破後即隨地丟棄，並無攜帶行竊之意，是核被告戊○○所為，係犯刑法第三百
    二十條第一項竊盜罪，公訴人認被告戊○○竊取甲○○行動電話等物部分係犯刑
    法第三百二十一條第一項第三款攜帶兇器竊盜罪，尚有未合，惟基本社會事實同
    一，此部分起訴法條應予變更。次按行動電話機具與毒品安非他命均係有價值之
    物，以之交換，在民事性質上雖係互易，但於刑事法律上應屬於買賣，是核被告
    乙○○所為，係犯刑法第三百四十九條第二項故買贓物罪及毒品危害防制條例第
    四條第二項販賣第二級毒品罪。被告戊○○前後二次竊盜犯行，時間緊接，犯罪
    構成要件相同，顯係基於概括犯意反覆為之，為連續犯，應以一罪論並加重其刑
    。被告乙○○所犯上開二罪，係以一行為同時觸犯，為想像競合犯，請從一重之
    販賣第二級毒品罪處斷。被告乙○○係因被告戊○○欲吸食安非他命，以行動電
    話交換，始賣與之，僅此一次，顯情輕法重，其犯罪情狀尚堪憫恕，如處以法定
    最輕本刑，猶嫌過重，爰依刑法第五十九條規定減輕其刑。爰審酌被告戊○○行
    竊動機、目的、手法、所生損害非鉅、犯罪後態度，被告許財販賣安非他命易危
    害社會大眾健康、犯罪之動機、目的、犯後否認犯行等一切情狀，分別量處如主
    文所示之刑。查獲之安非他命一包（淨重零點貳玖公克），係毒品，併予宣告沒
    收銷燬。末查，被告戊○○雖有三次竊盜紀錄，惟均係少年時所犯，且在八十二
    年及八十四年間，此有臺灣彰化地方法院檢察署刑案資料查註紀錄表在卷可參，
    其滿十八歲後，僅再犯此次竊盜，難認其有犯罪之習慣，已非藉強制工作，不足
    以徹底根絕竊盜惡性之程度，尚無併予諭知於刑之執行前令入勞動場所強制工作
    之必要，且本院所宣告之刑未達一年以上，依竊盜犯贓物犯保安處分條例第二條
    第四項規定，尚無從依該條例宣告保安處分，附予敘明。
據上論斷，應依刑事訴訟法第二百九十九條第一項前段、第三百條，毒品危害防制條
例第四條第二項、第十八條第一項前段，刑法第十一條前段、第五十六條、第三百二
十條第一項、第三百四十九條第二項、第五十五條、第五十九條，判決如主文。
中    華    民    國    八十九    年      五      月      二十五        日
                                臺灣彰化地方法院刑事第二庭
                                    法      官  黃  龍  忠
右正本證明與原本無異。
如不服本判決，應於判決送達後十日內向本院提出上訴狀( 須附繕本 )。
                                    法院書記官  謝  秋  德
中    華    民    國    八十九    年      五      月      三十一        日
刑法第三百二十條
意圖為自己或第三人不法之所有，而竊取他人之動產者，為竊盜罪，處五年以下有期
徒刑、拘役或五百元以下罰金。
意圖為自己或第三人不法利益，而竊佔他人之不動產者，依前項之規定處斷。
前二項之未遂犯罰之。
刑法第三百四十九條
收受贓物者，處三年以下有期徒刑、拘役或五百元以下罰金。
搬運、寄藏、故買贓物或為牙保者，處五年以下有期徒刑、拘役或科或併科一千元以
下罰金。
因贓物變得之財物，以贓物論。
附表
┌─────┬───────┬──────┬───────┬──────┐
│時      間│地          點│方        式│竊  取  財  物│所 犯 法 條 │
├─────┼───────┼──────┼───────┼──────┤
│八十八年九│彰化縣竹塘鄉○○○路邊之石  │甲○○所有放置│刑法第三百二│
│月二十四日│五路一五一之十│塊將甲○○所│於該車上之行動│十條第一項  │
│二時三十分│二號前        │有停放於該處│電話一具（約值│            │
│許        │              │之車牌號碼Ｍ│新台幣五千元）│            │
│          │              │八─三四二五│手錶一支、手  │            │
│          │              │號小貨車之車│提小電視一台、│            │
│          │              │窗玻璃擊破（│現金一千餘元、│            │
│          │              │毀損部分未經│身分證、金融卡│            │
│          │              │告訴，亦起訴│              │            │
│          │              │）竊取車內之│              │            │
│     │              │物，（石塊於│              │            │
│          │              │打破玻璃後即│              │            │
│          │              │丟棄）      │              │            │
├─────┼───────┼──────┼───────┼──────┤
│八十八年十│彰化縣二林鎮原│以插在楊富宗│上開機車      │刑法第三百二│
│月十九日二│竹路二一二號前│所有（由其子│              │十條第一項  │
│十三時許  │              │丁○○騎用）│              │            │
│          │              │停放於該處之│              │            │
│          │              │ＫＸＫ─八九│              │            │
│          │              │九號機車上之│              │            │
│          │              │鑰匙啟動該車│              │            │
│          │              │騎離現場予以│              │            │
│          │              │竊取        │              │            │
└─────┴───────┴──────┴───────┴──────┘


司法院資訊處製作；財團法人民間司法改革基金會備份。
